【裁判字號】    99,交聲,255
【裁判日期】    990121
【裁判案由】    聲明異議
【裁判全文】
臺灣臺中地方法院交通事件裁定         99年度交聲字第255號
原處分機關  交通部公路總局臺中區監理所
異  議  人
即受處分人  甲○○
上列受處分人因違反道路交通管理處罰條例案件，對於交通部公
路總局臺中區監理所於民國98年12月8日所為之處分（中監違字
第裁60-GE0000000號裁決書）聲明異議，本院裁定如下：
    主    文
異議駁回。
    理    由
一、原處分意旨略以：異議人即受處分人甲○○，於民國97年7
    月12日23時30分許，騎乘車牌號碼G5T-013號重型機車，在
    臺中市○○路、雙十路口處，因「未依規定二段式左轉」之
    違規，為臺中市警察局第一分局繼中派出所依違反道路交通
    管理處罰條例第48條第1項第2款當場舉發；受處分人未於期
    限內到案，本所遂於98年12月8日以中監違字第裁60-GE0000
    00 0號裁決書，裁處罰鍰新臺幣（下同）1,800元整並依第6
    3條記違規點數1點，逾期則依裁決書處罰主文規定裁處等語
    。
二、聲明異議意旨略以：異議人於上開時間，騎車由自由路轉雙
    十路口，因十字路口原本綠燈突閃黃燈欲變紅燈，當時閃黃
    燈時，異議人已過斑馬線，原本理應右騎至機車暫停區等待
    綠燈，才可左轉，但異議人在該十字路口已由黃燈變紅燈（
    自由路），而雙十路則由黃燈變綠燈，當時雙十路等待紅燈
    之車輛均快速通過該路口，所以異議人情急之下，才在該十
    字路口，稍為右方向騎了一下，則馬上左轉，就被前方（雙
    十路）警員攔下，原本經異議人向警員說明，有一名警員不
    開罰單，但另一名警員卻要開單，並說「如果有問題，等到
    收到裁決書時，再去申訴」，所以異議人才從該日至今，已
    事隔一年半了，異議人或許也有過錯，綠燈快變黃燈時應減
    速慢行，不該直走，但當時因為母親被鄰居毆打，送至台中
    醫院急診室，異議人才緊急要前往，也許這不是理由，但異
    議人只是說明實情，為此提出聲明異議。
三、按汽車駕駛人轉彎時，有不依標誌、標線、號誌指示情形者
    ，處新臺幣600元以上1,800元以下罰鍰（依統一裁罰基準表
    規定，逾越到應案期限60日以上，繳納罰鍰或逕行裁決處罰
    者，處1,800元罰鍰）；另汽車駕駛人違反前開規定除依原
    條款處罰外，並予記違規點數1點；道路交通管理處罰條例
    第48條第1項第2款、第63條第1項第1款分別定有明文。
四、經查:
（一）本件受處分人於97年7月12日23時30分許，騎乘車牌號碼G
      5T-013號重型機車，在臺中市○○路、雙十路口處，因「
      未依規定二段式左轉」之違規，為臺中市警察局第一分局
      繼中派出所依違反道路交通管理處罰條例第48條第1項第2
      款當場舉發等情，為受處分人所不爭執，並有臺中市警察
      局中市警交字第GE0000000號舉發違反道路交通管理事件
      通知單、臺中市警察局第一分局98年12月18日中分一交字
      第0980039704號函各一紙附卷可稽，是以，受處分人不依
      標誌、標線號誌指示之駕駛違規情事，應堪認定。
（二）受處分人雖辯稱開單員警告知其如果有問題，等到收到裁
      決書時，再去申訴，惟經檢視其舉發通知單，本件係當場
      舉發並有受處分人於收受通知聯欄位簽章無誤，則受處分
      人既已知悉應到案之日期及處所而得以遵期到案繳交罰款
      ，或對上開違規行為得為爭執而陳述意見，其程序上之權
      益已受合法保障無疑。依道路交通管理處罰條例第9條第1
      項規定：「本條例所定罰鍰之處罰，受處罰人接獲違反道
      路交通管理事件通知單後，於15日內得不經裁決，逕依第
      92條第3項之罰鍰基準規定，向指定之處所繳納結案；不
      服舉發事實者，應於15日內，向處罰機關陳述意見；其不
      依通知所定期限前往指定處所聽候裁決，且未依規定期限
      繳納罰鍰結案或向處罰機關陳述意見者，處罰機關得逕行
      裁決之。」，據此，受處分人於接獲違反道路交通管理事
      件通知單後，如未依規定期限繳納罰鍰結案，或向處罰機
      關陳述意見時，處罰機關即得逕對該應受處罰人予以裁處
      。而受處分人捨此不為，逾越應到案期限60日以上未繳納
      罰鍰，亦未向處罰機關陳述意見，揆諸前揭說明，原處分
      機關即得逕行裁決之，從而原處分機關就上開受處分人經
      舉發之違規事實，裁處罰鍰1,800元整並記違規點數1點，
      於法並無違誤。是以，本件受處分人之異議，為無理由，
      應予駁回。
五、依道路交通管理處罰條例第87條第2項，道路交通案件處理
    辦法第20條前段，裁定如主文。
中    華    民    國    99    年    1     月    21    日
                  交通法庭    法  官  巫淑芳
上正本證明與原本無異。
如不服本裁定，應於送達後5日內，向本院提出抗告狀。（應附
繕本）
                              書記官  張孝妃
中    華    民    國    99    年    1     月    21    日

司法院資訊處製作；財團法人民間司法改革基金會備份。
